【裁判字號】    97,上訴,1424
【裁判日期】    970807
【裁判案由】    妨害國幣懲治條例
【裁判全文】
臺灣高等法院臺中分院刑事判決        97年度上訴字第1424號
上  訴  人  臺灣彰化地方法院檢察署檢察官
上  訴  人
即  被  告  乙○○
                    （
上  訴  人
即  被  告  丙○○
                    （
上列2人共同
選任辯護人  白裕棋  律師
            常照倫  律師
上列上訴人因被告等妨害國幣懲治條例案件，不服臺灣彰化地方
法院96年度訴字第2675號中華民國97年4月22日第一審判決（起
訴案號：臺灣彰化地方法院檢察署96年度偵字第9577號），提起
上訴，本院判決如下：
    主  文
原判決撤銷。
乙○○共同意圖供行使之用，而偽造幣券，處有期徒刑捌年，如
如附表一編號1、2、3所示存摺及附表二所示之物品均沒收。
丙○○共同意圖供行使之用，而偽造幣券，處有期徒刑陸年，如
如附表一編號1、2、3所示存摺及附表二所示之物品均沒收。
    犯罪事實
一、乙○○、丙○○係夫妻，2人共同經營五金行，因乙○○負
    有債務，其2人竟與乙○○同父異母之姐之子即黃弘輝（另
    案經臺灣彰化地方法院檢察署通緝中）共同意圖供行使之用
    ，而基於反覆實施偽造幣券之單一包括犯意聯絡，自民國94
    年9月某日起至95年10月、11月間之某日止，偽造中央政府
    之中央銀行授權臺灣銀行發行之面額10元硬幣（下稱10元硬
    幣），其等不法行徑詳述如下：
  (一)先由乙○○向不知情之周建男承租彰化縣彰化市○○路628
    之10號房屋，放置其所有供偽造10元硬幣用之型號TCP80大
    型沖床1台、滾輪機1台、6英吋砂輪機1台，以作為製造偽幣
    之處所，並由乙○○提供資金交與黃弘輝以新臺幣（下同）
    40 萬元之代價購得可壓製偽造10元硬幣之花紋鋼模模具，
    復向設於臺北縣「德承五金有限公司」不知情之真實姓名、
    年籍均不詳之「莊姓老闆」購入偽造10元硬幣之原料白銅，
    再交由黃弘輝持往不詳地點打製成圓形半成品後，攜回交與
    乙○○，另打製半成品中剩餘之白銅廢料則由黃弘輝自行變
    賣。
  (二)乙○○取得圓形半成品後，即在上址先將前揭10元硬幣之花
    紋鋼模模具鎖在型號TCP80之大型沖床上，並以6英吋砂輪機
    拋光模具，利用該模具及沖床將圓形半成品壓製10元硬幣之
    花紋，製成偽造之10元硬幣；復將偽造之10元硬幣放入滾輪
    機內，加入洗衣粉拋光後，由乙○○、丙○○在上址續以鹽
    酸清洗去除稜角，並用細沙土加以覆蓋搓揉，使偽造之10
    元硬幣呈現陳舊之外觀，即完成偽造之10元硬幣成品，客觀
    上均已達於足以使人誤認為真幣之程度；其等接續製成偽造
    之10元硬幣成品面額共計約400萬元。
  (三)乙○○、丙○○2人自94年9月間某日起至於96年4月26日止
    ，陸續將製作完成之偽造10元硬幣及同面額之真幣，以約7
    比3、或6比4、或9比1之比例混合後，其2人或持數量不詳之
    偽造10元硬幣前往巿場購物買菜而行使之，或持數量不詳之
    偽造10元硬幣前往如附表一所示之金融機構，並事先備妥其
    2人所有如附表一編號1、2、3所示帳戶存摺，及其不知情之
    子女杜士瑋、杜虹玫、杜觀蓉、杜彥昌所有、平日均交由丙
    ○○保管使用之如附表一編號4至8所示帳戶存摺，而向各該
    金融機構不知情之承辦人員表示存款之意而加以行使，得逞
    後，再分持如附表一所示戶名之提款卡，至各該金融機構以
    自動櫃員機提款之方式領出真鈔花用淨盡。
  (四)嗣於96年4月26日上午某時許，乙○○、丙○○再以上開方
    式至臺灣中小企業銀行二林分行，存入面額10元硬幣4,000
    枚（含偽造面額10元硬幣3,601枚、同面額之真幣399枚，混
    合比例為9比1），為該分行行員李美霞發現有異而截留，並
    通報警方送請中央造幣廠檢驗並調查後，始循線查悉上情，
    並扣得供其等行使偽幣用之如附表一所示存摺，及乙○○所
    有供偽造10元硬幣用之如附表二所示物品，另扣得與本案無
    何關聯之如附表三所示物品。
二、案經彰化縣警察局報請臺灣彰化地方法院檢察署檢察官偵查
    起訴。
    理    由
壹、證據能力方面：
一、按被告以外之人於審判外之言詞或書面陳述，除法律有規定
    者外，不得為證據；被告以外之人於偵訊中向檢察官所為之
    陳述，除顯有不可信之情況者外，得為證據，刑事訴訟法第
    159條第1項、第159條之1第2項分別定有明文。而所謂不可
    信情況之認定，法院應審酌被告以外之人於陳述時之外在環
    境及情況，例如：陳述時之心理狀況、有無受到外力干擾等
    ，以為判斷之依據，故係決定陳述有無證據能力，而非決定
    陳述內容之證明力。是被告以外之人前於偵查中已具結而為
    證述，除反對該項供述得具有證據能力之一方，已釋明「顯
    有不可信之情況」之理由外，皆得為證據；又司法實務運作
    上，咸認偵查中檢察官向被告以外之人所取得之陳述，原則
    上均能遵守法律規定，不致違法取供，其可信性極高，因而
    明定除顯有不可信之情況者外，得為證據，即被告以外之人
    於偵查中依法應具結者已具結，向檢察官所為之陳述，原則
    上具有證據能力，於例外「顯有不可信之情況」，始不具證
    據能力。本案證人即共同被告乙○○、丙○○於檢察官偵查
    中所為陳述（見臺灣彰化地方法院檢察署96年度偵字第9577
    號偵查卷宗第7頁至第11頁、第40頁至第44頁、第105頁至第
    107頁），分別經檢察官告以具結之義務及偽證之處罰，均
    經具結而擔保其證述之真實性，且無證據顯示係遭受強暴、
    脅迫、詐欺、利誘等外力干擾情形，或在影響其等心理狀況
    致妨礙其自由陳述等顯不可信之情況下所為，上揭證人於偵
    訊時之陳述既無顯不可信之情況，依前開說明，自有證據能
    力。
二、次按被告以外之人於審判外之陳述，雖不符刑事訴訟法第
    159條之1至第159條之4之規定，然經當事人於審判程序同意
    作為證據，法院審酌該言詞陳述作成時之情況，認為適當者
    ，亦得為證據；當事人、代理人或辯護人於法院調查證據時
    ，知有刑事訴訟法第159條第1項不得為證據之情形，而未於
    言詞辯論終結前聲明異議者，視為有前項之同意，刑事訴訟
    法第159條之5定有明文。查證人杜虹玫、杜觀蓉、杜士瑋、
    周建男、李美霞及證人黃弘輝分別於警詢中之陳述（見彰化
    縣警察局彰警刑偵四字第0960061504號警卷第6頁至第13 頁
    ；第0000000000號警卷第8頁至第15頁；第0000000000號警
    卷第7頁至第9頁），固為審判外之陳述而屬傳聞證據，惟被
    告乙○○、丙○○及辯護人就前開審判外之陳述，於審理中
    均不爭執其證據能力，復未曾於言詞辯論終結前聲明異議，
    本院審酌上開證人陳述時之情況，並無違法取證之瑕疵，亦
    無顯有不可信之情況，本院認以之作為證據為適當，均有證
    據能力。
貳、認定犯罪事實所憑之證據及理由：
一、訊據上訴人即被告（下稱被告）乙○○、丙○○均坦承有上
    揭共同意圖供行使之用而偽造10元硬幣之犯行，惟均辯稱其
    等偽造之10元硬幣面額未達400萬元云云；被告乙○○另辯
    稱扣案之3萬元真幣是伊做生意收的，不能查扣云云。
二、經查：
  (一)上揭犯罪事實，迭據被告乙○○、丙○○於偵訊、原審審理
    中均坦承不諱，核與證人即共同被告丙○○、乙○○分別於
    檢察官偵查中所為陳述（見臺灣彰化地方法院檢察署96年度
    偵字第9577號偵查卷宗第7頁至第11頁、第40頁至第44頁、
    第105頁至第107頁）及證人杜虹玫、杜觀蓉、杜士瑋、周建
    男、李美霞；證人即另案被告黃弘輝分別於警詢中之陳述相
    符（見彰化縣警察局彰警刑偵四字第0960061504號警卷第6
    頁至第13頁；第0000000000號警卷第8頁至第15頁；第
    0000000000號警卷第7頁至第9頁）；又被告等偽造之10元硬
    幣總額究為若干一節，因被告2人係自94年9月某日起至95
    年10月、11月間某日止接續偽造，且完成之偽幣客觀上已達
    於足以使人誤認為真幣之程度，故其等長時間接續持不詳數
    量之偽幣至巿場或金融機構加以行使，均能得逞，致無從究
    明偽幣之詳細數量，惟證人即共同被告乙○○於偵查中具結
    證稱「（問：到目前為止大概製作多少10元偽幣？）大概
    400多萬，有一些拿到菜巿場買東西」、「（問：你稱總額
    偽造400萬偽幣，但存入金額不足400萬？）．．．我記得大
    約製造並存入400萬偽幣」等語（見96年度偵字第9577號偵
    查卷宗第43頁、第107頁），且被告乙○○、丙○○於原審
    審理中均供稱「（問：是否迨壓花完成後，再交由丙○○以
    鹽酸清洗去除稜角，並用沙土加以覆蓋搓揉，使外觀變為陳
    舊後，始完成10元偽造硬幣之製造。其3人即以上開方式，
    共同偽造新臺幣10元硬幣共約400萬元？）是的」、「（問
    ：製造完成的偽造10元硬幣，除了混合真幣10元硬幣存入金
    融機構外，有無其他使用方式？）有時候會拿去買菜，但沒
    有拿出去賣給他人」等語（見原審卷宗第302頁背面、第304
    頁），可知被告等共同偽造之10元硬幣面額確達400萬元，
    被告2人翻異前詞，改稱其等偽造之10元硬幣面額未達400萬
    元云云，顯圖飾卸，不可採信。
  (二)被告乙○○、丙○○2人自94年9月間某日起，陸續將製作完
    成之偽造10元硬幣及同面額之真幣，以約7比3、或6比4之比
    例混合後，或持往巿場購物買菜、或持往金融機構以存款方
    式存入硬幣而行使等情，業據被告乙○○、丙○○供明在卷
    ；又被告等於96年4月26日上午某時許，前往臺灣中小企業
    銀行二林分行，存入面額10元硬幣4,000枚，其中含偽造面
    額10元硬幣3,601枚、同面額之真幣399枚等情，有截留偽造
    變造仿造新臺幣券幣通報單、中央造幣廠96年5月15日臺幣
    品字第0000000000號、中央銀行發行局96年10月22日臺幣品
    字第0960002955號函、臺灣中小企業銀行截留偽造券幣通報
    明細表、連線作業通用查詢驗證單各1紙、臺灣中小企業銀
    行二林分行戶名丙○○之交易明細等在卷可稽，足認被告等
    於96年4月26日上午，將製作完成之偽造10元硬幣及同面額
    之真幣，係以9比1之比例混合後，再持向臺灣中小企業銀行
    二林分行行使。則以被告乙○○、丙○○2人上開行使偽幣
    之方式觀之，其等將製作完成之偽造10元硬幣及同面額之真
    幣，係以約7比3、或6比4、或9比1之比例混合，可知被告乙
    ○○持有大量之如附表二編號7、8、9所示10元真幣，應係
    供混合偽幣、以遂其等行使偽幣之用，被告乙○○所辯扣案
    之3 萬元真幣係其做生意收的，不能查扣云云，顯不可採。
  (三)此外復有中央銀行發行局96年5月21日臺央發字第
    0960024984 號函、96年11月1日臺幣品字第0960003090號、
    96年11月2日臺幣品字第0960003091號函各1份、埤頭郵局戶
    名丙○○之開戶資料及歷史交易清單各1紙、華僑銀行（按
    於96年12月1日與花旗臺灣商業銀行合併消滅，以花旗臺灣
    商業銀行為存續銀行）彰化分行96年9月14日（96）僑彰字
    第150號函檢附之戶名杜士瑋之開戶基本資料及往來明細各1
    份、復華銀行（按：於96年9月23日更名為元大商業銀行）
    彰化分行戶名杜士瑋之開戶資料及往來明細各1份、埤頭郵
    局戶名杜彥昌之開戶資料及往來明細各1份、監視器翻拍照
    片影本1份（見同上偵查卷宗第60頁至第61頁、第76頁至第
    77頁、第92頁至第93頁；彰化縣警察局彰警刑偵四字第
    0000000000號警卷第27頁至第45頁、第52頁至第53頁、第60
    頁至第66頁、第75頁至第78頁、第95頁至第98頁）、現場查
    獲照片20張、日曆紙1張（見彰化縣警察局彰警刑偵四字第
    0960061504號警卷第22頁至第32頁）、臺灣郵政股份有限公
    司彰化郵局97年3 月3日彰營字第0970100250號函檢附之戶
    名杜虹玫、杜觀蓉、杜彥昌、乙○○、丙○○之立帳申請書
    影本、歷史交易清單、存款單影本各1份、花旗臺灣商業銀
    行彰化分行97年1月29日（97）花彰字第008號函檢附之戶名
    杜士瑋之交易明細資料及存款憑條、元大商業銀行彰化分行
    97年1月21日元彰字第0970000016號函檢附之戶名杜士瑋之
    交易明細資料及存款憑條、臺灣中小企業銀行二林分行97年
    1月24日97二林字第90007號函檢附之丙○○開戶及歷史交易
    清單資料、扣案物品照片（見原審卷宗第235至264頁）附卷
    可稽，並有供其等行使偽幣用之如附表一所示存摺，及乙○
    ○所有供偽造10元硬幣用之如附表二所示物品扣案可證，足
    認被告乙○○、丙○○於原審審理時之自白與事實相符。
  (四)至臺灣郵政股份有限公司彰化郵局、花旗臺灣銀行彰化分行
    、元大商業銀行彰化分行雖均以函文略稱各該金融機構所收
    支存款貨幣並無偽造貨幣或難以辨認是否為偽造貨幣等語，
    有臺灣郵政股份有限公司彰化郵局97年3月3日彰營字第
    0970100250號函、花旗臺灣商業銀行彰化分行97年1月29日
    花彰字第008號、97年2月20日花彰字第025號函、元大
    商業銀行彰化分行97年1月21日元彰字第0970000016號函各1
    件在卷可稽，惟各金融機構對於偽幣之辨認能力容有不足，
    且被告乙○○、丙○○所偽造之10元硬幣客觀上已達於足以
    使人誤認為真幣之程度，是前開函文尚難採為有利於被告乙
    ○○、丙○○之認定，附此敘明。
  (五)綜上所述，本案事證至臻明確，被告乙○○、丙○○犯行均
    堪認定。
參、論罪科刑：
一、按妨害國幣懲治條例第1條第1項規定，本條例所稱之國幣，
    係指中華民國境內，由中央政府或其授權機關所發行之紙幣
    或硬幣，而中央銀行於50年7月1日在臺復業後，即已委託臺
    灣銀行發行新臺幣，自是時起，新臺幣即已具有國幣之功能
    ，如有偽造、變造之行為，應依妨害國幣懲治條例治罪，此
    觀司法院大法官會議51年12月19日釋字第99號解釋自明（最
    高法院56年臺上字第2171號判例要旨參照）。是新臺幣既屬
    由中央政府之授權機構中央銀行所發行之中華民國貨幣，自
    為妨害國幣懲治條例所稱之國幣。又妨害國幣懲治條例第3
    條第1項意圖供行使之用，而偽造新臺幣幣券罪為刑法第195
    條之罪之特別法規定，且保護法益相同，係一行為有兩種不
    同法律處罰之法條競合關係，應依特別法優於普通法原則，
    適用法定刑度較重之特別法，即應依妨害國幣懲治條例第3
    條第1項之罪論處。另按妨害國幣懲治條例第3條雖已於被告
    乙○○、丙○○行為後之96年1月10日修正公布，並自公布
    施行，然修正前、後妨害國幣懲治條例第3條第1項之內容均
    相同，無新舊法比較適用之問題，應逕行適用現行妨害國幣
    懲治條例第3條第1項之規定，合先敘明。茲對被告等論罪說
    明如下：
  (一)被告乙○○、丙○○已完成之偽造10元硬幣，其外觀足以使
    人誤為真幣，已達於既遂。核被告乙○○、丙○○所為，均
    係犯妨害國幣懲治條例第3條第1項之偽造幣券罪。
  (二)被告乙○○、丙○○與另案被告黃弘輝就上揭犯行，彼此間
    有犯意聯絡及行為分擔，均為共同正犯。
  (三)被告乙○○、丙○○意圖供偽造貨幣之用，而製造、收受模
    具器械及收受原料之前階行為，應為其後偽造幣券之後階行
    為所吸收；又被告偽造幣券後復持之行使，其行使之輕度行
    為，為偽造之重度行為所吸收，均不另論罪。至被告等行使
    偽幣，本含有詐欺性質，故不另論以詐欺取財罪（最高法院
    29年上字第1648號判例要旨參照）。
  (四)按集合犯係指若該犯罪行為態樣，本質上原具有反覆、延續
    實行之特徵，立法時既予特別歸類，定為犯罪構成要件之行
    為要素，則行為人基於該罪之犯意，在密切接近之一定時間
    及空間內複次實行之該特定構成要件行為，倘依社會通念，
    於客觀上認為符合一個反覆、延續性之行為觀念者，於刑法
    評價上，即應僅成立一罪，例如經營、從事業務、收集、販
    賣、製造、散布等具有職業性、營業性或收集性等具有重複
    特質之犯罪，均屬包括一罪之集合犯概念（最高法院95 年
    度臺上字第4536號、95年度臺上字第4686號、95年度臺上字
    第5315號判決意旨參照）。被告乙○○、丙○○意圖供行使
    之用，並於密接之時間內實施偽造幣券犯行，被告乙○○、
    丙○○顯係基於集合犯之包括一罪犯意反覆所為，依照前揭
    說明，均應各論以妨害國幣懲治條例第3條第1項之偽造幣券
    罪一罪。
  (五)至刑法業於94年2月2日修正公布，修正刑法並於95年7月1日
    起生效施行，然被告乙○○、丙○○上揭偽造幣券之集合犯
    行至95年10、11月間某日止，已在新法施行生效之後，自應
    直接適用新法，尚無比較新舊法之問題，附此敘明。
二、原審對被告等論罪科刑，固非無見，惟扣案如附表二編號10
    至12所示之真幣，因被告等係將製作完成之偽造10元硬幣及
    同面額之真幣，以約7比3、或6比4、或9比1之比例混合後再
    加以行使，故該扣案之真幣應係供犯罪預備之物，原審卻認
    係供犯罪所用之物，自有未合；又被告等偽製10元硬幣完成
    後，除持向如附表一所示之金融機構行使外，尚陸續持數量
    不詳之偽造10元硬幣前往巿場購物買菜而行使之，原審卻未
    審酌此情，檢察官上訴意旨執此指摘原判決不當，為有理由
    ；被告乙○○、丙○○2人提起上訴否認其等偽造之10元硬
    幣面額達400萬元云云，雖無理由，惟原審判決既有上開可
    議之處，自應由本院將原審判決予以撤銷改判。爰審酌被告
    乙○○、丙○○雖犯後均坦承犯行，且均無前科，平日素行
    亦尚稱良好，此有臺灣高等法院被告前案紀錄表、臺灣彰化
    地方法院檢察署刑案資料查註紀錄表各1份在卷可稽，惟其
    等不思以正當途徑賺取金錢，心存僥倖且貪圖私利，以自動
    化之大型機具偽造面額10元硬幣，偽幣數量非少，且持向金
    融機構及巿場行使而流入市面，破壞金融交易安全秩序，又
    被告丙○○係因其夫即被告乙○○之主導始參與本案，犯罪
    情節較被告乙○○為輕等情，各量處如主文所示之刑，以示
    懲儆。
三、又沒收為從刑之一種，依主從不可分之原則，應附隨緊接於
    主刑之下而同時宣告；又共同正犯因相互間利用他人之行為
    ，以遂行其犯意之實現，本於責任共同之原則，有關沒收部
    分，對於共犯間供犯罪所用之物，自均應為沒收之諭知（最
    高法院91年度臺上字第5583號判決要旨參照）。又按犯意圖
    供行使之用，而偽造幣券罪者，其偽造之幣券，不問屬於犯
    人與否，固應依妨害國幣懲治條例第6條之規定宣告沒收，
    但所謂偽造之幣券，以客觀上已達於足以使人誤認為真幣者
    為限；苟其尚未偽造完成而不具有幣券之外觀者，則不在得
    依上開規定諭知沒收之列（最高法院88年度臺上字第7218號
    判決意旨參照）。又偽造、變造之通用貨幣、紙幣、銀行券
    ，不問屬於犯人與否，沒收之，刑法第200條前段定有明文
    ；妨害國幣懲治條例第6條之規定係刑法第200條之特別規定
    ，於同時該當二者之情形者，應優先適用妨害國幣懲治條例
    第6條之規定。又供偽造幣券所用之器械原料等物之沒收，
    妨害國幣懲治條例並無規定，應引用刑法第11條依刑法第38
    條第1項第2款規定予以沒收（最高法院65年度第7次刑庭庭
    推總會議決定(一)決議參照）。爰說明本案從刑如下：
  (一)扣案如附表二編號1至3所示之偽造面額10元硬幣，客觀上已
    達於足以使人誤認為真幣之偽造幣券，均係偽造之幣券，不
    問屬於被告乙○○、丙○○與否，應依妨害國幣懲治條例第
    6條之規定，宣告沒收。
  (二)扣案如附表二編號4、5、6所示之器械，均係被告乙○○所
    有供被告等共同犯偽造幣券罪所用之物，均依刑法第38條第
    1項第2款規定沒收之。
  (三)扣案如附表一編號1、2、3所示之存摺，均係被告乙○○、
    丙○○所有供犯罪所用之物；扣案如附表二編號7、8、9
    所示之真幣係被告乙○○所有供犯罪預備之物，均依刑法第
    38 條第1項第2款規定沒收之。
  (四)至如附表一編號4至8所示之存摺，均非被告乙○○、丙○○
    或共犯黃弘輝所有之物，業經被告乙○○、丙○○於原審及
    本院審理中陳述明確，亦非違禁物，至如附表三所示之物，
    均非供被告等犯偽造幣券罪之用，且本院亦查無證據足資證
    明與本件犯罪有何關聯，均無從為沒收之諭知，附此敘明。
四、另按刑法第59條規定犯罪情狀可憫恕者，得酌量減輕其刑，
    固為法院依法得自由裁量之事項，然非漫無限制，必須犯罪
    另有特殊之原因與環境，在客觀上足以引起一般同情，認為
    即予宣告法定低度刑期尤嫌過重者，始有其適用。是為此項
    裁量減刑時，必須就被告全部犯罪情狀予以審酌在客觀上是
    否有足以引起社會上一般人之同情，而可憫恕之情形，始稱
    適法（最高法院88年度臺上字第6683號判決要旨參照）；至
    於犯罪之動機、犯罪之手段、次數、情節或犯罪後之態度等
    情狀，僅可為法定刑內從輕科刑之標準，不得據為酌量減輕
    之理由（最高法院95年度臺上字第1319號判決意旨參照）。
    本案被告乙○○、丙○○上揭偽造幣券之犯行，均已如前述
    ，依被告乙○○、丙○○之犯罪情狀，為一己之私利而偽造
    幣券，又基於集合犯之包括一罪犯意長期偽造幣券之數量非
    少，其等危害性與犯罪情節重大，在客觀上並無足以引起一
    般同情，衡諸社會一般人客觀標準，本案實無任何足以引起
    一般同情而予以憫恕之情事，自無從適用刑法第59條規定予
    以酌減其刑，附此敘明。
據上論斷，應依刑事訴訟法第369條第1項前段、第364條、第299
條第1項前段、妨害國幣懲治條例第3條第1項、第6條，刑法第11
條、第28條、第38條第1項第2款，判決如主文。
本案經檢察官甲○○到庭執行職務。
中    華    民    國    97    年    8     月    7     日
            刑事第七庭    審判長法  官  林  榮  龍
                                法  官  張  惠  立
                                法  官  鄭  永  玉
上列正本證明與原本無異。
如不服本判決應於收受送達後十日內向本院提出上訴書狀，其未
敘述上訴之理由者並得於提起上訴後十日內向本院補提理由書（
均須按他造當事人之人數附繕本）。
                                書記官    瑞  芳
中    華    民    國    97    年    8     月    7     日
 附表一：
┌──┬─────────────────────┬──────────┐
│編號│金融機構名稱及帳號                        │戶名                │
├──┼─────────────────────┼──────────┤
│1   │臺灣中小企業銀行二林分行帳號00000000000000│丙○○              │
│    │號                                        │                    │
├──┼─────────────────────┼──────────┤
│2   │埤頭郵局帳號000000-0、000000-0號          │丙○○              │
├──┼─────────────────────┼──────────┤
│3   │埤頭郵局帳號000000-0、000000-0號          │乙○○              │
├──┼─────────────────────┼──────────┤
│4   │復華銀行（按於96年9月23日更名為元大商業銀 │杜士瑋              │
│    │行）彰化分行帳號000-0000000000000 號      │                    │
├──┼─────────────────────┼──────────┤
│5   │華僑銀行（按:：於96年12月1日與花旗臺灣商業│杜士瑋              │
│    │銀行合併，改以花旗臺灣商業銀行存續經營）彰│                    │
│    │化分行帳號000-00000000000000號            │                    │
├──┼─────────────────────┼──────────┤
│6   │埤頭郵局帳號000000-0、000000-0號          │杜虹玫              │
├──┼─────────────────────┼──────────┤
│7   │埤頭郵局帳號000000-0、000000-0號          │杜觀蓉              │
├──┼─────────────────────┼──────────┤
│8   │埤頭郵局帳號000000-0、000000-0號          │杜彥昌              │
└──┴─────────────────────┴──────────┘
 附表二：
┌──┬─────────────┬──────────────────┐
│編號│扣押物品名稱及數量        │ 備                              註 │
├──┼─────────────┼──────────────────┤
│1   │偽造面額10元硬幣86枚      │中央造幣廠96年11月2 日臺幣品字第    │
│    │                          │0960003091號函；96年10月16日扣押    │
├──┼─────────────┼──────────────────┤
│2   │偽造面額10元硬幣8 枚      │中央造幣廠96年11月1 日臺幣品字第    │
│    │                          │0960003090號函；96年10月22日扣押    │
├──┼─────────────┼──────────────────┤
│3   │偽造面額10元硬幣3,601 枚  │中央造幣廠96年5 月15日臺幣品字第    │
│    │                          │0000000000號、96年10月22日臺幣品字第│
│    │                          │0960002955號函；臺灣中小企業銀行二林│
│    │                          │分行96年4 月26日所截留              │
├──┼─────────────┼──────────────────┤
│4   │大型沖床（型號TCP80）壹臺 │                                    │
├──┼─────────────┼──────────────────┤
│5   │滾輪機壹臺                │                                    │
├──┼─────────────┼──────────────────┤
│6   │砂輪機（6英吋）壹臺       │                                    │
├──┼─────────────┼──────────────────┤
│7   │面額10元硬幣真幣2,996 枚  │中央造幣廠96年11月2 日臺幣品字第    │
│    │                          │0960003091號函                      │
├──┼─────────────┼──────────────────┤
│8   │面額10元硬幣真幣396 枚    │中央造幣廠96年10月22日臺幣品字第    │
│    │                          │0960002955號函                      │
├──┼─────────────┼──────────────────┤
│9   │面額10元硬幣真幣3 枚      │中央造幣廠96年5 月15日臺幣品字第    │
│    │                          │0000000000號函                      │
└──┴─────────────┴──────────────────┘
 附表三：
┌──┬─────────────────────┬──────────┐
│編號│扣      押      物      品      名      稱│數                量│
├──┼─────────────────────┼──────────┤
│1   │大型沖床（型號TCP110）                    │1 臺                │
├──┼─────────────────────┼──────────┤
│2   │小型沖床                                  │2 臺                │
├──┼─────────────────────┼──────────┤
│3   │放電機                                    │1 臺                │
├──┼─────────────────────┼──────────┤
│4   │砂輪機（非6 英吋）                        │1 臺                │
├──┼─────────────────────┼──────────┤
│5   │模具組                                    │6 組                │
├──┼─────────────────────┼──────────┤
│6   │平臺                                      │1 臺                │
├──┼─────────────────────┼──────────┤
│7   │空氣壓縮機                                │1 臺                │
├──┼─────────────────────┼──────────┤
│8   │護目鏡                                    │1 組                │
├──┼─────────────────────┼──────────┤
│9   │鋼模                                      │7個                 │
├──┼─────────────────────┼──────────┤
│10  │廢料                                      │2 袋                │
├──┼─────────────────────┼──────────┤
│11  │模具零件                                  │1 箱                │
└──┴─────────────────────┴──────────┘


司法院資訊處製作；財團法人民間司法改革基金會備份。
